

HENRY ALFONSO GARZÓN SÁNCHEZ

C.C. 79.449.820 de Bogotá D.C.

Tarjeta Militar 79.449.820 D.M. No. 4

Dirección Carrera 37 No. 9 – 22 Sur

Teléfonos 3106290471 - 2030122

Email halgarjr@gmail.com

Perfil Profesional

Ingeniero de Sistemas, conocimientos en "Gestión de Proyectos", con capacidad de análisis, seguimiento, verificación de información y generación de informes para toma de decisiones. Experiencia en Análisis de Requerimientos. Experiencia en orientar formación en "Análisis y Desarrollo de Sistemas de Información" y "Programación de Software". Experiencia y conocimientos en proyectos de investigación. Con habilidades y conocimientos en lenguajes PHP, SQL y manejos de gestor de base de datos MySQL, conocimientos en "Metodologías Ágiles", SCRUM. Capacidad para trabajar en equipo, compromiso, seriedad y responsabilidad para el auto aprendizaje, con el fin de cumplir con los objetivos de la organización.

FORMACIÓN ACADÉMICA	
MÁSTER EN BIG DATA Y BUSINESS INTELLIGENCE	UCAM Universidad Católica San Antonio de Murcia (España)
	2021 - (Culminado)
Especialización en "Gestión de Proyectos"	Universidad Nacional Abierta y A Distancia UNAD
	Octubre 2021 - (Culminado)
Ingeniero de Sistemas	Universidad Nacional Abierta y A Distancia UNAD
	Enero 2001 – diciembre de 2006. Culminado
Tecnólogo en Sistemas	Universidad Nacional Abierta y A Distancia – UNAD
	Enero 2001 - diciembre 2004.
	Culminado
Bachiller Académico.	Instituto Colombiano para el Fomento de la Educación Superior "ICFES"
	Diciembre de 1999 (Culminado)
Básica Secundaria con énfasis en Electricidad y Dibujo Técnico	Instituto Técnico Central I.T.C. "La Salle"
	Diciembre de 1984 (Culminado).

Experiencia Laboral

SERVICIO NACIONAL DE APRENDIZAJE – SENA (Bogotá D.C.)

Instructor en "Análisis y Desarrollo de Sistemas de Información". (Contratista)

Supervisor – Germán G. Alarcón Rozo

+57 (091) 5960050 IP 14901

Febrero 14 2021 - Diciembre 18 2021

Prestar servicios personales de carácter temporal, para la ejecución de acciones de formación titulada y/o complementaria de forma presencial y/o virtual; junto con otras actividades que se deriven de la formación, en los diferentes programas de las áreas de electricidad, electrónica, biomédica, refrigeración, telecomunicaciones, teleinformática y gestión de proyectos para los sectores industrial y de servicios atendidos por el Centro de Electricidad y Electrónica y Telecomunicaciones del SENA – Regional Distrito Capital

SERVICIO NACIONAL DE APRENDIZAJE – SENA (Bogotá D.C.)

Instructor en "Análisis y Desarrollo de Sistemas de Información". (Contratista)

Supervisor – Germán G. Alarcón Rozo

+57 (091) 5960050 IP 14901

Abril 14 2020 - Diciembre 11 2020

Ejecutar de acciones de formación titulada y/o complementaria de forma presencial y/o virtual; junto con otras actividades que se deriven de la formación, en los diferentes programas de las áreas de electricidad, electrónica, biomédica, refrigeración, telecomunicaciones, teleinformática y gestión de proyectos.

SERVICIO NACIONAL DE APRENDIZAJE – SENA (Bogotá D.C.)

Instructor en "Programación de Software". (Contratista)

Supervisor – Jorge Adriano Suesca Sánchez 3106789631

Febrero 5 2019 - Diciembre 18 2019

Instructor para impartir formación profesional Integral por competencias de forma presencian y/o virtual y otras actividades que se deriven de la formación de los diferentes programas de aprendices en los niveles y especialidades impartidas

SERVICIO NACIONAL DE APRENDIZAJE – SENA (Bogotá D.C.)

Instructor en "Programación de Software". (Contratista)

Supervisor – Jorge Adriano Suesca Sánchez 3106789631

Enero 26 2018 – Diciembre 19 2018

Instructor para impartir formación profesional Integral por competencias de forma presencian y/o virtual y otras actividades que se deriven de la formación de los diferentes programas de aprendices en los niveles y especialidades impartidas

SERVICIO NACIONAL DE APRENDIZAJE – SENA (Bogotá D.C.)

Instructor en "Programación de Software". (Contratista)

Supervisor – Jorge Adriano Suesca Sánchez 3106789631

Marzo 2017 - Diciembre 23 2017

Instructor para impartir formación profesional Integral por competencias de forma presencian y/o virtual y otras actividades que se deriven de la formación de los diferentes programas de aprendices en los niveles y especialidades impartidas (4173).

SUPERSALUD (Bogotá D.C.)

Analista de Requerimientos. Gestor de Proyecto 'Prototipo "SilV4"'. Extracción, levantamiento y estructuración de la información para el sistema de información requerido por la Superintendencia Delegada para

Supervisión Institucional.

Ingeniero de Sistemas. (Contratista)

Supervisor – Donaldo Lacera 4817000 Ext 14002 /3115032435

Desde Mayo 2016 – Diciembre 30-2016.

la Supervisión Institucional, así como apoyo al Grupo de Gestión Integral de la Información en la ejecución del Plan de Choque en lo referente a la elaboración de informes de manera sistemática para: entes de control, clientes internos y externos, mesas de saneamiento y liquidación de tasa. Construcción de Sistema de Información 'Prototipo "SiIV4"' para la planeación, ejecución, control de 'Autos' a cumplir. Herramientas (PHP Laravel 5.1, MySql, Git)

Running KNMG SAS (Bogotá D.C.)

Gestor de Proyecto IT. SEMDA. (Contratista)

Supervisor – María del Socorro Garzón 4336576 / 3163366198 / 3107733530

Desde Enero 15-2016 - Julio 16-2016.

APPFUTURE GROUPS S.A.S. (Bogotá D.C.)

Analista de Requerimientos. (Contratista)

Supervisor - Miguel Higuera 3107718386

Desde Febrero 2012 - Febrero 2015.

Analista de Requerimientos. *Gestor de Proyecto IT*. Consultor de IT. Obtención y Análisis de requerimientos, Levantamiento de información de procesos informáticos, documentación y procedimientos.

Iniciación, planificación, ejecución, seguimiento de proyecto para el desarrollo e implantación de "Sistema Empresarial para la gestión, control y seguimiento de Movilidad de Automotores".

Apoyo a desarrollo en modelamiento de base de datos y codificación (PHP, PHP Laravel 5.1, MySql, Git)

Obtención y Análisis de requerimientos, levantamiento de información, especificación técnica y especificación de casos de uso.

SERVICIO NACIONAL DE APRENDIZAJE – SENA (Bogotá D.C.)

Instructor en Análisis y Desarrollo de Sistemas de Información. (Contratista)

Supervisor – Francisco Betancourt 3108096641

Gustavo Beltrán 3102127381

Enero 2010 - diciembre 2015.

Preparar, orientar, desarrollar, apoyar y evaluar proceso de aprendizaje en cualquiera de las estrategias de respuesta institucional para los diferentes grupos poblacionales objeto de formación profesional integral.

Participar en el diseño curricular de los diferentes programas de formación profesional integral que oferta el SENA acordes al programa de Análisis y Diseño de Sistemas de Información (ADSI).

Diseñar y realizar documentos y material de formación concerniente a la formación integral profesional tales como micro-planeaciones, guías de estudio, planeaciones de sesión de clase, listas de chequeo para evaluación, planes de mejoramiento etc.

Incorporar tendencias tecnológicas, pedagógicas y de gestión al diseño técnico pedagógico de las diferentes acciones de formación profesional en Análisis y Diseño de Sistemas de Información.

SERVICIO NACIONAL DE APRENDIZAJE – SENA (Bogotá D.C.)

Instructor en Análisis y Desarrollo de Sistemas de Información. (Contratista)

Supervisor – Francisco Betancourt 3108096641

Gustavo Beltrán 3102127381

Enero 2012 – diciembre 2015.

Seguimiento a la Gestión y Desarrollo de Proyectos de Sistemas de Información para la titulación "Análisis y Desarrollo de Sistemas de Información".

Analizar, realizar seguimiento, verificar y procesar datos, cruce y validación de información para la generación y presentación de informes oportunos con el fin de soportar la toma de decisiones en el Seguimiento y entrega de Proyectos de TI en el área de Teleinformática.

AGENCIA PRESIDENCIAL PARA LA ACCIÓN SOCIAL Y LA COOPERACIÓN INTERNACIONAL.

(Calle 7 No. 6 – 84 Bogotá D.C.)

Profesional de Ayuda Humanitaria

Apoyar como profesional en el área de atención humanitaria de emergencia, en el diseño e implementación de estrategias tendientes a prestar un servicio de calidad en lo relacionado con atención humanitaria a la población en condición de desplazamiento, basando la gestión en parámetros de oportunidad y eficiencia, así como contribuir y colaborar en el desarrollo de las diferentes actividades propias de dicha dependencia.

Supervisores - Recursos Humanos 5960800

Septiembre de 2008 – Diciembre de 2009 (16 meses)

Analizar, realizar seguimiento, verificar y procesar datos, cruce y validación de información para la generación y presentación de informes oportunos con el fin de soportar la toma de decisiones en el área de atención humanitaria.

Formación complementaria

DIPLOMADOS

Certificación en "Competencias E-Mediador en AVA" S6T8CvHRA9

Universidad Nacional Abierta y a Distancia UNAD

JUNIO 3 de 2021

Diplomatura "e-Mediador en los Ambientes Virtuales de Aprendizaje (AVA)" 34w5b5l2f7 (34w5b512f7)

Universidad Nacional Abierta y a Distancia UNAD

Abril de 2021

Gerencia de Sistemas de Gestión de Calidad para el sector público.

Agencia Presidencial para la Acción Social y la Cooperación Internacional. Convenio Usta-Icontec

Mayo de 2009 – Agosto de 2009

CERTIFICACIONES	
SEMINARIO ESPECIALIZADO GESTIÓN DE PROYECTOS SOSTENIBLES	
Universidad Nacional Abierta y a Distancia UNAD	
13 de Octubre de 2021	
PCAP: Programming Essentials in Python (Statement of	Introduction to Networks (Certificate of Corse Completion)
Achievement)	Cisco Networking Academy
Python Institute / Cisco Networking Academy	CISCO – CCNAv7
13 de Diciembre de 2020	14 Agosto 2020
CENA CERTIFICACION NORMA 2402040EC (INCERNICEOR)	
SENA- CERTIFICACION NORMA 240201056 (INSTRUCTOR)	SENA- CERTIFICACION NORMA 220501006
Orientar formación presencial de acuerdo con procedimientos técnicos y normativa.	Especificar los requisitos necesarios para desarrollar el sistema de información de acuerdo con las necesidades del cliente.
Servicio Nacional de Aprendizaje – SENA.	
02140024020105666704400206	Servicio Nacional de Aprendizaje – SENA. SGC2012NC00264
921400240201056CC79449820C	1 DE Noviembre de 2012
Vigencia 8 de Septiembre de 2023	
98-364 Database Fundamentals	D688-6428 Software Development Fundamentals
Microsoft Technology Associate (MTA)	Microsoft Technology Associate (MTA)

28 de Junio de 2019	14 de Marzo de 2012
Gestión de Riesgos	Diseño de Arquitecturas de Software
SEONTI – SEI Partner Carnegie Mellon	SEONTI – SEI Partner Carnegie Mellon
15 de Septiembre de 2012	14 de Agosto de 2012

CURSOS COMPLEMENTARIOS		
Para estos y otros estudios complementarios en SENA ingresar a: http://goo.gl/9Zaj2K con la cédula 79449820		
Intelligent Training – Microsoft Partner Gold Learning	INNOVACION (Ficha: 2016937)"	
6 de Diciembre de 2019	SENA	
	30 de Noviembre de 20 19	
"EJECUCION DEL PROYECTO DE INVESTIGACION (Ficha 2020903)"	"DISEÑO DE PROYECTOS DE INVESTIGACION CON METODOLOGIA DE MARCO LOGICO (Ficha: 1843874)"	
SENA	SENA	
30 de Noviembre de 2019	29 de Mayo de 2019	
"Fundamentos Normas NTC ISO 14001:2004"	"Fundamentos Normas NTC ISO 9000:2005-9001:2008 y NTCGP 1000:2004"	
Agencia Presidencial para la Acción Social		
24 de Junio de 2009	Agencia Presidencial para la Acción Social	
	5 de Junio de 2009	
"Conocimiento de la Norma de Seguridad y Salud Ocupacional OHSAS 18001"	Ensamble, configuración y mantenimiento de equipos de cómputo – Módulo 1 – 5	
Agencia Presidencial para la Acción Social	SGC2007AP00473, 47, SGC2007AP00618, 19, 67	
24 de Junio de 2009	SENA	
	5 de Junio – 14 Agosto de 2007	
Administración de redes con Windows 2003 S –Módulo 1–3	Personal Software Process	
SGC2007AP01584, 85, SGC2008AP00114	Software Engineering Institute	
SENA	22 de Noviembre de 2012	
12 de Diciembre de 2008		
TRAINING OF TRAINERS IN AGILE METHODOLOGIES	Scrum Developer Engineering Practices Assessment	
Capacitación para enseñanza de Metodologías Ágiles	Kleer Agile Coaching & Training	
Kleer Agile Coaching & Training	22 de Noviembre de 2014	

24 de Noviembre de 2014	
Agile Software Development with Scrum	Análisis, Estimación y Planificación con Scrum
Desarrollo de metodologías Ágiles con Scrum	Gestión Scrum
Kleer Agile Coaching & Training	Kleer Agile Coaching & Training
20 de Noviembre de 2014	19 de Noviembre de 2014
Introducción a Scrum	
Kleer Agile Coaching & Training	
18 de Noviembre de 2014	

ENSEÑANZA

Instructor en Procesos formativos relacionados con algunas temáticas como:

- Análisis y Desarrollo de Sistemas de Información (2019-2021)
- Programación de Software (2017-2018)
- Análisis y especificación de Requerimientos. (2010 2015)
- Seguimiento a la Gestión y Desarrollo de Proyectos sobre Sistemas de Información. (2011 2015)
- Procesos Funcionales. (2010 2015)
- Desarrollo Web I y II con PHP y MySQL (2011 2015)
- Análisis, Diseño y Desarrollo de Bases de Datos en SQLSERVER (2011 -2012)
- Calidad de Software (2013 2014)
- UML. (2014) (Arquitectura de Software).
- Programación Orientada a Objetos. (2015)
- Fundamentos de JavaWeb (2015)
- Fundamentos de Programación con JAVA (2015)

PARTICIPACIÓN EN INVESTIGACIÓN

- PONENTE: "Impacto de la implementación de las TIC en los procesos de formación en joyería". V Simposio Nacional en formación con calidad y pertinencia. Noviembre 2018 Medellín, Antioquia, Colombia, SERVICIO NACIONAL DE APRENDIZAJE SENA CENTRO DE COMERCIO.
- Participación como instructor investigador en semillero SIPSA del grupo de investigación GIMES en el Centro de Materiales y Ensayos SENA
- Co-Autor de artículo titulado "Impacto de la implementación de las TIC en los procesos de formación en joyería" como resultado de la divulgación de resultados del grupo de investigación GIMES en el Centro de Materiales y Ensayos SENA durante el año 2018.
- Prototipo de aplicación denominada "SENAPEDIA", versión alfa, según requerimientos suministrados por el semillero SIPSA del grupo de investigación GIMES en el Centro de Materiales y Ensayos SENA.

Referencias Personales

HENRY ALFONSO GARZON PINZÓN Ingeniero de Sistemas, Especialista en "Seguridad Informática"	SANDRA RUEDA Instructora SENA "Análisis y Desarrollo de Sistemas de Información"
Cel: 3015308662 - 3112544970	<i>Cel</i> : 310 7718386
JUAN SEBASTIAN VANEGAS	GERARDO QUINTANA
Ingeniero de Sistemas, Desarrollador de Software Cel: 3006803426 / 3132288163	Reumatólogo, Docente en Medicina de la Universidad Nacional de Colombia. Cel: 310 4802514
YAQUELINE CHAVARRO	MIGUEL HIGUERA
Ingeniera de Sistemas	Director de Negocios y Soluciones IT
Cel. 3123134895	Cel: 310 7718386

Enlaces a Hoja de Vida

Linkedin: https://www.linkedin.com/in/henry-garzón-44162435 (actualizada a 2016)